【裁判字號】    92,易,230
【裁判日期】    920530
【裁判案由】    電子遊戲場業管理條例等
【裁判全文】
台灣台北地方法院刑事判決                          九十二年度易字第二三號
    公  訴  人  台灣台北地方法院檢察署檢察官
    被      告  甲○○
右列被告因違反電子遊戲場業管理條例等案件，經檢察官聲請簡易判決處刑（九十一
年度偵字第一八二五號）經本院適用通常程序判決如左：
    主  文
甲○○共同以賭博為常業，處有期徒刑陸月，如易科罰金，以佰元折算壹日。
扣案如附表所示之物均沒收。
    事  實
一、甲○○明知自己未依電子遊戲場業管理條例規定辦理營利事業登記，不得經營電
    子遊戲場業，自民國九十一年六月起，在台北縣新店市○○路八十八之五號一樓
    公眾多數人得出入之場所內，設置附表編號一所示之電動賭博機具開設電動玩具
    店，並以月薪新台幣（下同）一萬五千元之代價，僱用知情且有犯意聯絡之龔曉
    玲、詹莉蓁及黃淑娟（均業經判決）擔任開分員，負責為賭客開分及洗分換錢，
    而共同利用上述賭博機具及供給上開場地並聚集不特定賭客與之賭博財物，其賭
    博方法係利用前開機具以一比一、一比二、一比三方式對賭，賭客可隨意押注不
    等之分數，如未押中則分數被賭博機具沒收，如押中則所得分數可兌換現金，此
    不確定之或然率決定財物之得喪，甲○○等人並均以此為生，恃此為業。嗣於九
    十一年八月十三日下午四時許，適有吳家穩、李雲華、解哲明、林德勝、王文正
    、李立中、錢戎之與陳漢豐、郭子伋、黃立華（均業經判決）在該處賭博財物，
    為警搜索當場查獲，並扣得附表編號一所示之電動賭博機具、編號二所示櫃檯兌
    換籌碼處之現金，以及甲○○所有如編號三至二十所載供其經營電動玩具店所用
    之物。
二、案經台北縣政府警察局新店分局報告台灣台北地方法院檢察署檢察官聲請簡易判
    決處刑。
    理  由
一、前揭事實，迭據被告甲○○於警訊偵查及本院調查審理時坦承不諱，而被告所述
    之情形，經核與共犯龔曉玲、詹麗臻、黃淑娟以及證人即查獲本案之員警黃明福
    、楊明憲於本院九十一年度易字第一四七七號案件九十一年十二月二日審理時供
    述之情節相符，而台北縣新店市○○路八十八之五號一樓房屋係莊宏華租予被告
    ，而由莊宏華與林宜亨締約之事實，亦據莊宏華於警訊時陳述明確（本院九十一
    年度易字第一四七七號案卷之九十一年度偵字第一八八六八號卷第五十三頁案件
    ），並有租賃契約書，亦據本院調閱該案卷宗提示無誤，此外，復有如附表所示
    之物扣案可稽以及現場圖（前揭偵卷第十一頁）在卷可按，是本件事證已臻明確
    ，被告犯行堪予認定。
二、按刑法上所謂常業犯，係指有賴某種犯罪為業之意思而反覆以同種類行為為目的
    之社會活動之職業性犯罪而言，至於犯罪所得之多寡或盈虧、經營時日之長短、
    是否恃此犯罪為唯一之謀生職業，均非所問，縱令兼有其他職業，仍無礙於該常
    業犯罪之成立。經查：被告未依規定辦理營利事業登記，擅自經營電子遊戲場業
    ，於公眾得出入之場所擺設電動賭博機具，以及雇用被告龔曉玲、詹莉蓁、黃淑
    娟擔任開分員，經營電動玩具店，共同與不特定賭客對賭，以偶然、不確定之或
    然率決定所或財物之得喪、多寡，又被告係以每月五萬元之租金承租該處房屋經
    營電動玩具店，並以月薪一萬五千元之代價，僱用龔曉玲、詹莉蓁及黃淑娟擔任
    開分員，負責為賭客開分及洗分換錢之工作，則依其經營情形以觀，顯係以此方
    式為業營生而以之為常業，核其所為，係違反電子遊戲場業管理條例第十五條之
    規定，應依同條例第二十二條之規定論處，以及犯刑法第二百六十七條之常業賭
    博罪（聲請簡易判決處刑書漏未記載，經公訴人到庭陳明）。另電動賭博機具設
    置者本身係利用機具與賭客對賭之性質，與單純提供場所而向賭客抽頭牟利之情
    形有異，是公訴人到庭陳明認被告該行為亦同時涉犯刑法第二百六十八條之罪，
    容有誤會，附此說明。被告與龔曉玲、詹莉蓁、黃淑娟間，有犯意聯絡及行為分
    擔，為共同正犯。又被告所犯刑法第二百六十七條之常業賭博罪、違反電子遊戲
    場業管理條例第十五條、第二十二條之二罪間，有方法結果之牽連關係，為牽連
    犯，應依刑法第五十五條之規定，從一重之刑法第二百六十七條之常業賭博罪處
    斷。爰審酌被告之素行、犯罪之動機、手段、經營賭博之時間及規模、危害社會
    經濟及敗壞社會善良風俗之程度、以及犯罪後坦承不諱態度良好等一切情狀，量
    處如主文所示之刑，並諭知易科罰金之折算標準。扣案如附表編號一所示之電動
    賭博機具，為當場賭博之器具，編號二所示之現金係在櫃檯兌換籌碼處所查獲之
    財物，業據被告甲○○陳述明確，應依刑法第二百六十六條第二項規定宣告沒收
    ，編號三至二十所示之物，均係被告所有供其與共犯龔曉玲、詹莉蓁、黃淑娟共
    同以經營電玩店為常業所用之物，亦據被告甲○○陳述明確，則應依刑法第三十
    八條第一項第二款之規定沒收之。
三、據上論斷，應依刑事訴訟法第四百五十二條、第二百九十九條第一項前段，電子
    遊戲場業管理條例第十五條、第二十二條，刑法第十一條前段、第二十八條、第
    二百六十七條、、第四十一條第一項、第五十五條，罰金罰鍰提高標準條例第一
    條前段、第二條，判決如主文。
本案經檢察官呂朝章到庭執行職務。
中      華      民      國    九十二    年      五      月     三十     日
                                    台灣台北地方法院刑事第一庭
                                            法  官  蘇嘉豐
右正本證明與原本無異。
如不服本判決，應於判決送達後十日內向本院提出上訴狀（應抄附繕本）。告訴人或
被害人如對於本判決不服者，應具備理由請求檢察官上訴，其上訴期間之計算係以檢
察官收受判決正本之日期為準。
                                            書記官  蘇靜紅
中      華      民      國    九十二    年      五      月     三十     日
附錄本案論罪科刑所適用法條全文：
刑法第二百六十七條：
以賭博為常業者，處二年以下有期徒刑，得併科一千元以下罰金。
電子遊戲場業管理條例第十五條：
未依本條例規定辦理營利事業登記者，不得經營電子遊戲場業。
電子遊戲場業管理條例第二十二條：
違反第十五條規定者，處行為人一年以下有期徒刑、拘役或科或併科新台幣五十萬元
以上二百五十萬元以下罰金。
附表：
編號    扣案物品名稱及數量
一、當場賭博機具「七pk」參拾貳台（含ＩＣ板參拾貳片）
                「大型輪盤台」壹台（含輪盤主ＩＣ板壹片、輪盤ＩＣ板十二片）
                「大型賓果台」壹台（含賓果主機壹台及賓果ＩＣ板玖片）
                「拉霸」參台（含ＩＣ板參片）
二、櫃檯查扣之營業所得現金新台幣壹萬伍仟肆佰伍拾元
三、「七pk」ＩＣ板拾柒片
四、營業日報表捌份
五、招待摸彩券陸本、招待日報表貳拾肆張
六、賓果日報表壹份
七、商業本票壹本參拾伍張
八、電玩機台說明書貳拾壹份
九、會員名冊五本
十、機台分數表壹本
十一、帳簿貳本
十二、員工資料卡拾參張
十三、賀卡紅紙拾參張
十四、優待券壹盒
十五、海報拾柒張
十六、員工打卡紙拾參張
十七、監視螢幕拾壹個
十八、攝影機壹部
十九、攝影機中之錄影帶壹捲
二十、監視鏡頭伍個


司法院資訊處製作；財團法人民間司法改革基金會備份。
